臺灣高等法院刑事判決　　　　　　　　　　　　　九十一年度上易字第二三七五號
　　上　訴　人　臺灣臺北地方法院檢察署檢察官
　　上　訴　人
　　即　被　告　乙○○
右上訴人因被告竊盜案件，不服臺灣台北地方法院八十九年度易字第二七三九號，中
華民國九十一年七月二十六日第一審判決（起訴案號：臺灣台北地方法院檢察署八十
九年度偵緝字第四八六號）提起上訴，本院判決如左：
    主  文
原判決撤銷。
乙○○連續竊盜，累犯，處有期徒刑壹年貳月。
    事  實
一、乙○○曾於民國八十二年間因賭博案件，經台灣板橋地方法院以八十二年度易字
    第二一九四號判處有期徒刑六月，如易科罰金，以三百元折算一日確定（未執行
    易科罰金，入監執行）。又於八十二年七月間，因違反槍砲彈藥刀械管制條例、
    妨害自由等案件，經原審以八十二年度訴字第一二六三號各判處有期徒刑一年六
    月、八月，並定其應執行刑為有期徒刑二年確定。前開二案件經原審以八十三年
    度聲字第六八號裁定定其應執行刑為有期徒刑二年四月確定，並於八十四年一月
    二十日假釋出監，八十五年二月五日縮刑期滿未經撤銷假釋，視為已執行完畢論
    。詎仍不知悔改，復基於意圖為自己不法所有之概括犯意，先於民國八十七年三
    月十三日上午五時許，各以每人新台幣（下同）一萬二千五百元之代價（起訴書
    誤載為一萬五千元），僱用均不知情之莊益誠駕駛ＩＥ─八六一號營業大貨車；
    鍾廣成駕駛ＧＳ─一０七號營業大貨車，前往臺東市○○里○○街三十八巷七號
    附近空地，竊取甲○○所有之南亞ＰＶＣ管二千四百八十二枝及鍍鋅鐵管Ｂ級七
    百三十二枝（共價值六十萬七千五百十四元），得手後，莊益誠、鍾廣成二人分
    別駕駛上開營業大貨車，欲依乙○○之指示，將上開贓物載運至台南縣新營市○
    ○道旁時，於同日八時十三分許，其二人已將全部贓物裝入該兩部大貨車內，尚
    未運走即被警當場查獲，當日警方即將贓物發還被害人甲○○，惟贓物數量眾多
    處理不易，甲○○乃依警方之指示，將全部贓物暫放在上述兩部大貨車上，並為
    乙○○所獲悉。惟乙○○仍不肯死心，復於八十七年三月十五日上午四時三十分
    許，承前意圖為自己不法所有之概括犯意，竟仍以一萬五千元之代價，從台南僱
    用不知情之梁智凱駕駛ＩＰ─Ｇ四九號營業大貨車，前往位於台東市○○路○段
    與蘭州街口，竊取甲○○上揭放在該兩部大貨車上之鍍鋅鐵管及南亞ＰＶＣ管，
    乙○○並隨同前往，嗣於同日凌晨五時許，梁智凱已將鍍鋅鐵管全部七百三十二
    支吊進至其大貨車上，正在吊部分之ＰＶＣ管時，即為警當場查獲，而在旁之乙
    ○○見事跡敗露，隨即逃逸無蹤。
二、案經台東縣警察局臺東分局報告臺灣臺東地方法院檢察署呈請臺灣高等法院檢察
    署檢察長令轉台灣台北地方法院檢察署檢察官偵查起訴。
    理  由
一、右揭事實，訊據上訴人即被告乙○○否認有前開竊盜犯行，辯稱伊未曾僱用上述
    三名司機前往竊取被害人之鐵管等云云。惟查前開事實業據被告於原審審理中坦
    承不諱（見原審卷二三二頁），核與被害人甲○○於警訊中及本院指述上揭鍍鋅
    鐵管及南亞ＰＶＣ管為其所有並遭被告先後竊取二次之情節相符，並經證人莊益
    誠、鍾廣成、梁智凱等人先後於警訊、偵查中及原審亦均證稱，他們係受僱於被
    告乙○○，並依其指示裝載上揭鍍鋅鐵管及南亞ＰＶＣ管，他們不知該物非被告
    所有等語。而被告於警訊時也坦承伊有僱用莊益誠、鍾廣成、梁智凱三人載運該
    鐵管及塑膠管，雖辯稱伊係朋友「曾慶章」叫伊雇車運送，伊不知該物非「曾慶
    章」所有云云。所辯並無任何證據足以證明，自不足採信。此外並有台東縣警察
    局台東分局發還贓證物品領據、估價單影本各二紙、案發現場照片影本十四幀在
    偵查卷可證，足見被告於原審審理中之自白與事實相符，足以採信，本件事證已
    臻明確，被告犯行洵堪認定。至於被告於本院請求調查由台東雇大貨車至台南及
    由台南雇大貨車至台東之運費是否相同，如伊要竊盜，應係自台東直接雇車運送
    即可，有無必要由台南雇車至台東？惟查上述雇車之運費若干，已據上述司機證
    述明確並分別詳述如上，從何處雇車行竊較為安全，並非每位被告均情形相同，
    也不以運費支出是否經濟為衡量標準，故無調查被告運費支出是否經濟之情形。
二、至於被告第二次利用梁智凱竊盜部分，已否竊取得手，係既遂或未遂？查梁智凱
    係自莊益誠、鍾廣成兩部車上之鐵管吊進梁智凱之貨車上，而莊、鍾車上之鐵管
    等物於八十七年三月十三日即被警當場查獲之當日，警方即將贓物發還被害人甲
    ○○，惟贓物數量眾多，處理不易，甲○○乃依警方之指示，將全部贓物暫放在
    上述兩部大貨車上，並為乙○○所獲悉等情，亦據被害人甲○○於本院審理中指
    明，參以被告於二日後即同月十五日第二次僱用梁智凱之貨車竊取莊、鍾兩部貨
    車上之鐵管等，被害人所供要屬可信。而梁智凱被警查獲當時，業已將上述莊益
    誠、鍾廣成兩部車上所裝載之鐵管七百三十二支全部搬上梁智凱之大貨車上，鐵
    管上疊有部分ＰＶＣ管，亦據被害人甲○○於本院審理時供明，證人梁智凱於警
    訊時也證稱「因乙○○說鍍鋅鐵管趕著用，所以貨車就先行載鐵管」，於檢察官
    偵查中證稱：「我在搬運鐵管時就被警查獲，而ＰＶＣ尚未搬至車上」，而被告
    於檢察官偵查中也供稱：「當我們將車號ＩＥ─八六一號Ｇ５─一０七號大貨車
    上之鐵管吊至梁智凱之ＩＰ─Ｇ四九號大貨車上時，警方就至現場」「因．．那
    二輛車擋著沒法進入搬貨，且認為該二輛車為同一人所有貨物，就將．．車上之
    鐵管吊至梁智凱大貨車上」（台東地檢署八十七年度偵字第七三七號偵查卷影本
    十二至十四頁），足見梁智凱已將原放在莊益誠、鍾廣成兩部大貨車上之鐵管搬
    上梁智凱之大貨車上，只是塑膠管正在搬而未全部搬上梁智凱之大貨車上時即被
    警查獲。至於梁智凱於原審雖稱：「剛開始吊就被查到」（原審卷二九頁），核
    與其在警、偵訊時所供不符，係避重就輕之詞，況已否將部分鐵管吊進其貨車內
    ，所供語焉不詳，自不足採信。按竊盜罪既遂、未遂之區別，應以行為人已否將
    所竊之物移置於自己實力支配下為標準。本件被告使不知情之梁智凱將被害人甲
    ○○放置在該兩部大貨車上之鐵管已吊至梁智凱之大貨車上，該鐵管已在自己實
    力支配之下，雖ＰＶＣ管尚未搬至車上，梁智凱之大貨車也尚未發動離去，已屬
    竊盜既遂。
三、核被告乙○○所為，係犯刑法第三百二十條第一項之竊盜罪，被告利用不知情之
    成年男子莊益誠、鍾廣成、梁智凱等三人，竊取上開鍍鋅鐵管及南亞ＰＶＣ管之
    行為，係間接正犯。又被告先後二次犯行均時間緊接，方法相同，所犯係構成要
    件相同之罪名，顯係基於概括之犯意而為之，應依刑法第五十六條連續犯規定，
    論以一罪，並加重其刑。另被告有事實欄所載前科及執行完畢之情形，有本院被
    告全國前案紀錄表、台灣高等法院檢察署刑案記錄簡覆表各一紙在卷可按，其於
    五年以內，再犯本件有期徒刑以上刑之罪，係屬累犯，應依刑法第四十七條之規
    定加重其刑，並依法遞加重之。
四、原審據以論罪科刑，固非無見。惟查，被告第二次利用梁智凱行竊部分，已將鐵
    管吊進其貨車內，應屬竊盜既遂。原判決認梁智凱正在竊取該物時，即為警查獲
    致未遂，即有未洽。檢察官上訴意旨略以被告係累犯，其利用不知情之貨車司機
    竊盜，事跡敗露後復飾詞狡賴，牽連無辜，於原審審理時利用自白以獲較輕之刑
    ，原審失察，誤以被告坦承犯行，態度良好，僅量處一年二月有期徒刑，量刑過
    輕。被告上訴意旨以量刑過重，均指摘原判決不當，固均非有理由。惟原判決既
    有可議，即應由本院撤銷改判。爰審酌被告先後兩次行竊，所竊得之財物價值不
    少，第一次行竊被查獲後，於相距二日後，於同一地點以同一方式再度行竊，膽
    大妄為，及其犯罪之動機、目的、所受之刺激、手段、品行、智識程度，被害人
    受損害之程度，其正值壯年，竟不思循以正當途徑獲取財物。惟被害人失竊財物
    亦因被告犯行遭警查獲致能保全等一切情狀，仍量處如原審判決之主文第二項所
    示之刑。至於檢察官於起訴書中雖具體求處有期徒刑二年，惟本院審酌上情，仍
    認以量處如主文第二項所示之刑為適當，附此敘明。
據上論斷，應依刑事訴訟法第三百六十九條第一項前段、第三百六十四條、第二百九
十九條第一項前段，刑法第五十六條、第三百二十條第一項、第四十七條、罰金罰鍰
提高標準條例第一條前段，判決如主文。
本案經檢察官李金定到庭執行職務。
中      華      民      國     九十一   年      十      月      一      日
                              臺灣高等法院刑事第三庭
                                  審判長法  官  張  連  財
                                        法  官  張  傳  栗
                                        法  官  李  英  勇
右正本證明與原本無異。
不得上訴。
                                        書記官  初  玲  玲
中      華      民      國     九十一   年      十      月      二      日
附錄：本案論罪科刑法條全文
刑法第三百二十條
意圖為自己或第三人不法之所有，而竊取他人之動產者，為竊盜罪，處五年以下有期
徒刑、拘役或五百元以下罰金。
意圖為自己或第三人不法之利益，而竊佔他人之不動產者，依前項之規定處斷。
前二項之未遂犯罰之。
